臺灣新竹地方法院刑事判決　　　　　　100年度審易字第583號
公　訴　人　臺灣新竹地方法院檢察署檢察官
被　　　告　傅榮柳
上列被告因公共危險案件，經檢察官提起公訴（100 年度偵字第
3614號、第5002號），本院依簡式審判程序判決如下：
    主  文
傅榮柳犯竊盜罪，累犯，處有期徒刑肆月，如易科罰金，以新臺
幣壹仟元折算壹日；又犯竊盜罪，累犯，處有期徒刑肆月，如易
科罰金，以新臺幣壹仟元折算壹日。應執行有期徒刑陸月，如易
科罰金，以新臺幣壹仟元折算壹日。
    事  實
一、傅榮柳前曾於民國97年6 月間因犯酒醉駕車之公共危險案件
    ，經本院於97年7 月29日以97年度竹交簡字第458 號判處有
    期徒刑3 月，於97年8 月28日確定；其又於97年7 月間因竊
    盜案件，經本院於97年9 月30日以97年度竹簡字第1090號判
    處有期徒刑4 月，於97年12月1 日確定；嗣上揭二案件，經
    本院於98年2 月16日以98年度聲字第134 號裁定應執行有期
    徒刑6 月，於98年3 月4 日確定，並於98年6 月7 日縮刑期
    滿執行完畢。
二、詎傅榮柳仍不知悔改，分別為下列行為：
（一）其基於意圖為自己不法所有之犯意，於100 年4 月1 日凌
      晨0 時許，在新竹市○區○○街117 號前，見不詳車主所
      有腳踏車未上鎖，徒手竊取該腳踏車供己代步使用。嗣於
      100 年4 月3 日12時30分許，行經新竹市○區○○街與東
      前街口為警查獲。
（二）其另行起意，並基於意圖為自己不法所有之犯意，於100
      年4 月下旬某日上午，在新竹市○區○○街6 號竹蓮市場
      前，見不詳車主所有腳踏車未上鎖，徒手竊取該腳踏車供
      己代步使用。嗣於100 年5 月13日13時20分許，行經新竹
      市○區○○街與文昌街口為警查獲。
三、案經新竹市警察局第二分局報請臺灣新竹地方法院檢察署檢
    察官偵查起訴。
    理  由
一、本件被告傅榮柳所犯為刑法第320 條第1 項之竊盜罪，非死
    刑、無期徒刑、最輕本刑為3 年以上有期徒刑之罪，或高等
    法院管轄第一審之案件，被告於本院準備程序進行中，就被
    訴事實為有罪之陳述，經本院合議庭認合於刑事訴訟法第27
    3 條之1 第1 項之規定，裁定進行簡式審判程序，合先敘明
    。
二、訊據被告傅榮柳對於上揭二次竊取他人所有腳踏車之事實坦
    承不諱，並有警員黃來賢於100 年4 月3 日及100 年5 月13
    日所出具之偵查報告各1 份、新竹市警察局第二分局搜索扣
    押筆錄2 份、扣押物品目錄表2 份、贓物認領保管單1份 、
    查獲及公告認領照片共8 幀等資料附卷足憑，足認被告前開
    所為自白確與事實相符而堪採信，本案事證已臻明確，被告
    所為前開犯行，均足堪認定，應予依法論科。
三、論罪科刑：
    核被告傅榮柳所為，均係犯刑法第320 條第1 項之普通竊盜
    罪。又被告所為上開二罪，犯意各別，時間亦異，應予分論
    併罰。又被告前曾於97年6 月間因犯酒醉駕車之公共危險案
    件，經本院於97年7 月29日以97年度竹交簡字第458 號判處
    有期徒刑3 月，於97年8 月28日確定；其又於97年7 月間因
    竊盜案件，經本院於97年9 月30日以97年度竹簡字第1090
    號判處有期徒刑4 月，於97年12月1 日確定；嗣上揭二案件
    ，經本院於98年2 月16日以98年度聲字第134 號裁定應執行
    有期徒刑6 月，於98年3 月4 日確定，並於98年6 月7 日縮
    刑期滿執行完畢等情，有臺灣新竹地方法院檢察署刑案資料
    查註紀錄表及臺灣高等法院被告前案紀錄表各1 份在卷足參
    ，被告於前案執行完畢後，5 年以內故意再犯有期徒刑以上
    之上開二罪，均為累犯，均應依刑法第47條第1 項之規定，
    加重其刑。爰審酌被告前已有多次竊盜前科等情，有上揭臺
    灣新竹地方法院檢察署刑案資料查註紀錄表及臺灣高等法院
    被告前案紀錄表各1 份等在卷足參，其竟仍不知反省悔改，
    為本案二次犯行，又被告傅榮柳正值壯年，竟不思守法自制
    ，循正當途徑獲取所需，猶為貪圖一己之私，竊取他人所有
    之腳踏車供己代步使用，對他人造成追贓之困難及有礙財產
    犯罪之偵查，顯見被告傅榮柳法治觀念薄弱，惟念其犯後坦
    承犯行，態度尚可，犯罪手段尚稱平和，二次竊盜所得財產
    之價值，兼衡渠等犯罪之動機、目的、手段、智識程度等一
    切情狀，並參酌檢察官與被告對科刑範圍之意見，分別量處
    如主文所示之刑，及諭知如易科罰金之折算標準，並定其應
    執行刑，及諭知如易科罰金之折算標準，以示懲儆。
據上論斷，應依刑事訴訟法第273 條之1 第1 項、第299 條第1
項前段，刑法第320 條第1 項、第41條第1 項前段、第8 項、第
47條第1 項、第51條第5 款，刑法施行法第1 條之1 第1 項、第
2 項前段，判決如主文。
本案經檢察官邱志平到庭執行職務。
中    華    民    國   100    年    9     月    29    日
                  刑事第九庭      法  官      王銘勇
以上正本證明與原本無異。
如不服本判決應於收受本判決後10日內向本院提出上訴書狀，上
訴書狀應敘述具體理由。上訴書狀未敘述上訴理由者，應於上訴
期間屆滿後20日內補提理由書狀於本院 (均須按他造當事人之人
數附繕本)「切勿逕送上級法院」。
中    華    民    國   100    年    9     月    29    日
                                  書記官      許弘杰
附錄本案論罪科刑法條：
中華民國刑法第320條
意圖為自己或第三人不法之所有，而竊取他人之動產者，為竊盜
罪，處5年以下有期徒刑、拘役或5百元以下罰金。
意圖為自己或第三人不法之利益，而竊佔他人之不動產者，依前
項之規定處斷。
前二項之未遂犯罰之。